【裁判字號】    98,審易,1224
【裁判日期】    980806
【裁判案由】    違反著作權法
【裁判全文】
臺灣士林地方法院刑事判決            98年度審易字第1224號
公  訴  人  臺灣士林地方法院檢察署檢察官
被      告  甲○○
上列被告因違反著作權法案件，經檢察官提起公訴（98年度偵字
第7628號），被告於準備程序中就被訴事實為有罪陳述，本院裁
定改依簡式審判程序審理，並判決如下：
    主  文
甲○○明知係侵害著作財產權之重製光碟而散布，處有期徒刑柒
月。扣案非法重製之日劇「永遠的仔」VCD 光碟壹套（共玖片）
沒收。
    事實及理由
一、本件犯罪事實及證據，除引用檢察官起訴書之記載（如附件
    起訴書）外，另更正並補充：(一)被告甲○○前因違反著作權
    法案件，經本院以97年度審易字第91號判決處有期徒刑6 月
    ，緩刑2 年確定，現仍於緩刑期間，詎其猶不知悔改，明知
    日劇「永遠的仔」視聽著作，為日本國讀賣電視放送株式會
    社（下稱讀賣電視）享有著作權，受我國著作權法保護，尚
    在著作財產權存續期間，未經著作權人之同意或授權，不得
    擅自明知係侵害著作財產權之重製物而散布或意圖散布而公
    開陳列、持有，竟基於散布侵害著作財產權重製物之犯意，
    於不詳時間、地點，向不詳人士取得上開日劇「永遠的仔」
    視聽著作VCD 光碟片1 套9 片後，自民國98年3 月28日下午
    7 時57分起，在臺北縣淡水鎮○○街67號8 樓住處，以電腦
    連線上網連結至露天拍賣網站上，以「qwer789333」帳號意
    圖販賣散布而張貼陳列前開盜版光碟之訊息及照片，供不特
    定人瀏覽及訂購，並留下行動電話門號供聯絡，待顧客得標
    並將款項匯入其板橋郵局帳號000-00000000000000號帳戶內
    後，再以郵寄方式交付顧客，以此方法侵害讀賣電視之著作
    財產權。嗣經讀賣電視轉授發行等權利之品陞資訊國際股份
    有限公司（下稱品陞公司）人員吳志宇於瀏覽網路時發現上
    情，於98年4 月4 日下午1 時16分許，向甲○○以新臺幣（
    下同）180 元（含運費60元）購得上開盜版之「永遠的仔」
    VCD 光碟片1 套（共9 片），並經鑑識確認係盜版光碟，報
    警循線查獲，始知上情。(二)證據清單及待證事實欄編號四證
    據名稱更正為「被告販賣之光碟外盒封面影本1 份」；編號
    三、四待證事實更正為「讀賣電視享有『永遠的仔』影音光
    碟著作財產權之事實」。(三)上揭犯罪事實，業據被告於本院
    準備程序及審理時自白不諱，核與起訴書所載之證據相符，
    堪認被告所述與事實相符。本件事證明確，被告犯行洵堪認
    定，應依法論科。
二、按現行著作權法，不論本國人或外國人均採原創保護主義，
    其中外國人之著作合於下列情形之一者，得依本法享有著作
    權。但條約或協定另有約定，經立法院議決通過者，從其約
    定︰一於中華民國管轄區域內首次發行，或於中華民國管轄
    區域外首次發行後30日內在中華民國管轄區域內發行者。但
    以該外國人之本國，對中華民國人之著作，在相同之情形下
    ，亦予保護且經查證屬實者為限。二依條約、協定或其本國
    法令、慣例，中華民國人之著作得在該國享有著作權者。著
    作權法第4 條定有明文。且同法第117 條規定：「本法除中
    華民國87年1 月21日修正公布之第106 條之1 至第106 條之
    3 規定，自世界貿易組織協定在中華民國管轄區域內生效日
    起施行外，自公布日施行。」，依據「世界貿易組織協定（
    WTO Agreement） 」所含之「與貿易有關之智慧財產權協定
    」第9 條第1 項，以及「保護文學及藝術著作之伯恩公約（
    The Berne Convention for the Protection of Literary
    and Artistic Works）」第3 條之規定，會員國對於同屬世
    界貿易組織會員國國民之著作，應加以保護，我國於91年1
    月1 日正式加入世界貿易組織，日本當時則已屬該組織之會
    員國，依著作權法第4 條第2 款，該國人民之著作權亦受到
    我國法律之保護。
三、核被告所為，係犯著作權法第91條之1 第3 項前段、第2 項
    之明知係侵害著作財產權之重製光碟而散布罪。被告明知係
    侵害著作財產權之光碟重製物而意圖散布而持有之低度行為
    ，為散布非法光碟重製物之高度行為所吸收，不另論罪。爰
    審酌被告曾有如上販賣盜版光碟之前科，目前尚在緩刑期間
    ，此有臺灣高等法院被告前案紀錄表在卷可憑，其販售非法
    重製光碟對著作財產權人造成損害，亦損及我國保護智慧財
    產權之國際形象，兼衡其犯罪之動機、目的，散布之數量及
    所得利益尚屬非鉅，及其在本院準備程序及審理時終能坦承
    犯行等一切情狀，量處如主文所示之刑，以示懲儆。扣案非
    法重製之日劇「永遠的仔」VCD 光碟1 套（共9 片），為被
    告犯著作權法第91條之1 第3 項前段之罪所用之物，不問屬
    於犯人與否，均依著作權法第98條但書之規定宣告沒收。
據上論斷，應依刑事訴訟法第273 條之1 第1 項、第299 條第1
項前段、第310 條之2 、第454 條，著作權法第91條之1 第3 項
前段、第2 項、第98條但書，判決如主文。
本案經檢察官曾勁元到庭執行職務。
中    華    民    國    98    年    8     月    6     日
                  刑事第一庭法  官  雷雯華
以上正本證明與原本無異。
如不服本判決，應於收受判決後10日內向本院提出上訴書狀，並
應敘述具體理由。其未敘述上訴理由者，應於上訴期間屆滿後20
日內向本院補提理由書 (均須按他造當事人之人數附繕本)「 切
勿逕送上級法院」。
                            書記官  陳麗津
中    華    民    國    98    年    8     月    6     日
附錄本判決論罪法條全文
著作權法第91條之1 第2 項、第3 項
明知係侵害著作財產權之重製物而散布或意圖散布而公開陳列或
持有者，處3 年以下有期徒刑，得併科新臺幣7 萬元以上75萬元
以下罰金。
犯前項之罪，其重製物為光碟者，處6 月以上3 年以下有期徒刑
，得併科新臺幣20萬元以上2 百萬元以下罰金。但違反第87條第
4 款規定輸入之光碟，不在此限。


司法院資訊處製作；財團法人民間司法改革基金會備份。
